【裁判字號】    95,交聲,1007
【裁判日期】    951113
【裁判案由】    違反道路交通管理處罰條例聲明異議
【裁判全文】
臺灣士林地方法院交通事件裁定        95年度交聲字第1007號
原處分機關  交通部公路總局臺北區監理所基隆監理站
異  議  人
即受處分人  甲○○
上列異議人即受處分人因違反道路交通管理處罰條例案件，對於
交通部公路總局臺北區監理所基隆監理站中華民國95年9 月29日
所為之處分（原處分案號：基監字第裁42-A3N925122號）聲明異
議，本院裁定如下：
    主  文
異議駁回。
    理  由
一、按汽車在設有禁止停車標誌、標線之處所不得停車，道路交
    通安全規則第112 條第1 項第4 款定有明文。又按禁止停車
    線，用以指示禁止停車路段，以劃設於道路緣石正面及頂面
    為原則，無緣石之道路得標繪於路面上，距路面邊緣以30公
    分為度；本標線為黃實線，線寬除設於緣石正面者以緣石高
    度為準外，其餘皆為10公分；本標線禁止時間為每日上午7
    時至晚間8 時，如有延長或縮短之必要時，應以標誌及附牌
    標示之，道路交通標誌標線號誌設置規則第168 條第1 項、
    第2 項、第4 項亦有明文。再按汽車駕駛人在設有禁止停車
    標誌、標線之處所停車者，處新臺幣（下同）600 元以上1,
    200 元以下罰鍰，道路交通管理處條例第56條第1 項第4 款
    定有明文。末按汽車駕駛人之行為有違規停車而駕駛人不在
    場，經以科學儀器取得證據資料證明其行為違規，當場不能
    或不宜攔截製單舉發者，得逕行舉發，道路交通管理處罰條
    例第7 條之2 第1 項第7 款、第2 項第4 款復定有明文。
二、原處分意旨略以：異議人即受處分人甲○○所有之車牌號碼
    9720-KL 號自用小客車，於民國95年5 月21日14時55分許，
    違規停放在臺北市○○○路之設有禁止停車標線處所，經警
    拍照採證後，逕行掣單舉發違規，爰依道路交通管理處罰條
    例第56條第1 項第4 款之規定，裁處異議人即違規車輛所有
    人甲○○罰鍰1,200 元等語。
三、異議人聲明異議意旨略以：異議人所接獲臺北市政府警察局
    製發之舉發違反道路交通管理事件通知單（下稱舉發通知單
    ）上記載：「北市警交大字第A3N0000000號、違規地點：民
    生西路69號、違規事實：在劃有黃線路段停車」，然原處分
    機關所製作之裁決書則記載：「原舉發通知單號碼為第A3N9
    25122 號、違規地點：民生西路、舉發違規事實：在設有禁
    止停車標線之處所停車」，兩者內容不相符合，故該裁決書
    顯然未具法律效力。又臺北市政府交通大隊所附違規停車照
    片，難以確認汽車係停放於民生西路69號，舉發單位應就其
    舉發負舉證責任云云。
四、本院查：
(一)異議人即受處分人甲○○所有之車牌號碼9720-KL 號自用小
    客車，於95年5 月21日14時55分許，停放在原處分所指舉發
    違規地點即臺北市○○○路69號前之事實，有現場採證彩色
    照片2 幀在卷可佐，而觀乎該2 幀採證照片，異議人車輛停
    放地點之道路緣石業經標繪黃實線之標線，又該路段並無設
    置開放假日停車之附牌，且非屬臺北市交通管制工程處網站
    公告假日開放停車之路段乙節，亦有臺北市政府警察局交通
    警察大隊95年6 月23日北市警交大執字第09532637800 號書
    函在卷足憑，是上開地點確屬禁止停車之路段無訛，異議人
    所有之車輛於上開時間停放在該處，確已該當車輛停放在設
    有黃（實）線路段之禁止停車標線處所之交通違規行為，至
    為明確，堪予認定。
(二)至異議人雖以前揭情詞置辯。然查，細觀本件舉發通知單所
    載之號碼與交通部公路總局臺北區監理所基隆監理站裁決書
    上所載之原舉發通知單號碼均為第「A3N925122 號」，並無
    異議人所稱兩者所載舉發通知單號碼不同之情事；又本件違
    規地點所繪之標線為黃實線，屬上開道路交通標誌標線號誌
    設置規則第168 條第1 項規定之禁止停車線，故該路段自屬
    「禁止停車」之處所，舉發通知單與裁決書上所載違規事實
    文字或有不同，然均指同一違規事實無訛，異議人執此為辯
    ，顯有誤會；再者，本件舉發通知單所載之違規地點為「民
    生西路69號」，此乃員警依舉發時之現場情狀所填載，並已
    當場拍攝卷附採證照片為佐，該等記載自堪信為真實，至於
    裁決書上之違規地點欄雖僅簡略記載「民生西路」，然上開
    路段為設有黃（實）線路段之禁止停車標線處所，且異議人
    所有車輛確有於舉發違規時點停放在該處之事實，業據說明
    如前，除非異議人能指明其所有之同一車輛，於同一時間，
    有於其他地點停放而遭舉發在禁止停車處所違規停車之情事
    ，否則，縱令裁決書上之違規地點欄並未記載該路段明確之
    門牌號碼，仍無礙於本件異議人違規事實之認定，對異議人
    亦無任何不利益可言，故異議人執此為辯，並不足採。
五、綜上，原處分意旨所為異議人所有之上開自用小客車，於上
    開時、地違規停放之交通違規事實認定，核無違誤。又舉發
    單位係因汽車駕駛人違規停車而不在場，有當場不能攔截製
    單舉發之正當理由，乃予逕行舉發，與首開得逕行舉發之要
    件亦無不符，從而，原處分機關以本件舉發事實明確，依首
    揭規定裁處車輛所有人即異議人罰鍰1,200 元，於法並無不
    合，本件聲明異議為無理由，應予駁回。
據上論斷，應依道路交通案件處理辦法第19條，裁定如主文。
中    華    民    國    95    年    11    月      13  日
                        交通法庭法  官 吳祚丞
以上正本證明與原本無異。
如不服本裁定，應於送達後5日內，向本院提出抗告狀。
                                書記官 林立原
中    華    民    國    95    年    11    月      20  日


司法院資訊處製作；財團法人民間司法改革基金會備份。
